臺灣高等法院刑事裁定
111年度抗字第150號
抗  告  人
即  
聲  請  人  王淑玲



上列抗告人因聲請法官迴避案件，不服中華民國111年1月4日臺
灣士林地方法院111年度聲字第2號裁定，提起抗告，本院裁定如
下：
    主  文
抗告駁回。                                              
    理  由
一、原裁定意旨略以：抗告人即聲請人王淑玲聲請原審法院110
    年度易字第494號案件之承審法官錢衍蓁法官迴避部分，抗
    告人前以相同理由就上開案件聲請法官迴避，業經原審法院
    以110年度聲字第1151號刑事裁定予以逐一指駁及論述不採
    之理由，抗告人固提出「張榮恭自述大狼狗瑪麗並未有攻擊
    情事，僅平和友善尾隨至四樓張榮恭家。（意欲請託張榮恭
    不要再放任花花咬她）」、「張榮恭傷口照」、「1-12公斤
    左右柴犬如小狗花花咬傷-向美工刀劃到的0.6公分小刮傷，
    及符合張榮恭狗咬傷勢說明」、「狼犬、牧羊犬咬傷與柴犬
    咬傷比較圖」等證據（下稱本案實體證據）藉以主張張榮恭
    傷勢為其自行飼養之中小型犬「花花」造成，惟此屬實體上
    之爭辯，與刑事訴訟法第18條第1款、第2款所定聲請法官迴
    避之要件不合，非屬聲請迴避之新事由及新證據，其以同一
    事由重複聲請迴避，即屬無據；另抗告人聲請原審法院110
    年度聲字第1151號案件之承審法官郭韶旻法官、110年度聲
    字第1313號案件之承審法官蔡守訓、蘇琬能、黃依晴法官迴
    避部分，原審法院已分別於民國110年12月14日、110年12月
    21日裁定駁回，上開案件既已終結，則聲請已無實益，此部
    分聲請亦屬無據，均應予駁回等語。
二、抗告意旨略以：抗告人有提出本案實體證據之新事實、新證
    據，非以同一事由重複聲請迴避，且上開證據足證張榮恭是
    被其自行飼養之小型犬「花花」咬傷，並非抗告人所飼養之
    狼犬「瑪莉」所為，承審法官應已足辨明，卻仍非法續行審
    理，顯係偏頗。又原審法院之上開非法裁定，同時具備公務
    員應予告發犯罪之必要條件，須同時開啟告發程序，案件並
    未終止，自仍得聲請迴避。另抗告人於110年10月至11月間
    多次遞狀，法官均未處理，徒以職權強要抗告人出庭，亦不
    對本人為有利事項之注意，不調取有利於抗告人之最佳證據
    ，致抗告人受長期身心傷害、時間金錢耗費，顯然偏頗云云
    。
三、按當事人聲請法官迴避，以有刑事訴訟法第18條第1款、第2
    款所列情形之一者為限，亦即須法官有刑事訴訟法第17條各
    款所列應自行迴避，不得執行職務之情形而不自行迴避，或
    除該等情形以外，足認其執行職務有偏頗之虞者，當事人始
    得聲請法官迴避。當事人依刑事訴訟法第18條第2款規定聲
    請法官迴避，以有具體事實足認其執行職務有偏頗之情形為
    限，所謂有偏頗之虞，係指法官與訴訟關係人具有故舊、恩
    怨等關係，其審判恐有不公平者，以及指以一般通常之人所
    具有之合理觀點，對於該承辦法官能否為公平之裁判，均足
    以產生懷疑，且此種懷疑之發生，存有其完全客觀之原因，
    而非僅出諸當事人自己主觀之判斷者，始足當之，若僅以空
    言攻訐，私意揣測，或對法官訊問方式不滿，均不得據為聲
    請之理由，至訴訟上之指揮乃專屬於法院之職權，當事人之
    主張、聲請，在無礙於事實之確認以及法的解釋、適用之範
    圍下，法院固得斟酌其請求以為訴訟之進行，但仍不得以此
    對當事人之有利與否，作為其將有不公平裁判之依據，更不
    得以此訴訟之進行與否而謂有偏頗之虞聲請法官迴避（最高
    法院18年抗字第149號、19年抗字第285號判例、79年度台抗
    字第318號、93年度台抗字第30號裁定意旨參照）。　
四、經查：
  ㈠抗告人聲請原審法院110年度易字第494號案件之承審法官錢
    衍蓁法官迴避部分，抗告人前以相同理由聲請法官迴避，業
    經原審法院110年度聲字第1151號裁定予以逐一指駁及論述
    不採之理由，並經本院以111年度抗字第1號、第52號分別駁
    回抗告人之抗告確定，有前開裁定在卷可憑。至抗告人所另
    行提出本案實體證據，欲用以證明張榮恭之傷勢係因其自行
    飼養之小型犬「花花」造成云云，然此屬抗告人是否構成過
    失傷害犯行之實體上爭辯，無從據以認定原審法院承審法官
    因此具刑事訴訟法第18條聲請迴避之原因，非屬聲請迴避之
    新事實或新證據。是抗告人就此部分聲請，仍係以相同事由
    重複聲請法官迴避，自無可採。
  ㈡抗告人聲請原審法院110年度聲字1151號案件之承審法官郭韶
    旻法官、110年度聲字第1313號案件之承審法官蔡守訓、蘇
    琬能、黃依晴法官迴避部分，原審法院已分別於110年12月1
    4日、110年12月21日裁定駁回，上開案件既已終結，縱公務
    員事後另依刑事訴訟法第240條之規定職權告發犯罪嫌疑，
    亦僅另行開啟個別犯罪偵查程序，就已終結之案件並無影響
    ，是抗告人聲請該等已終結之案件承審法官迴避仍無實益，
    原審法院駁回此部分聲請，與法亦無不合。
  ㈢抗告意旨其餘主張，或係對專屬於法院職權之訴訟指揮徒憑
    己意而為指摘，或係就實體事項重申陳詞，均無從據以認定
    原審法院承審法官執行職務有何偏頗之虞，亦非有據。
五、綜上，原審駁回抗告人法官迴避之聲請，經核於法並無不合
    。抗告意旨徒以前詞指摘原裁定不當，為無理由，應予駁回
    。
六、應依刑事訴訟法第412條，裁定如主文。
中　　華　　民　　國　　111 　年　　2 　　月　　8 　　日
                  刑事第八庭  審判長法　官  陳世宗
                                    法　官  呂寧莉
                                    法　官  林呈樵
以上正本證明與原本無異。
不得再抗告。
                                    書記官  謝雪紅
中　　華　　民　　國　　111 　年　　2 　　月　　9 　　日